臺灣臺北地方法院刑事判決　　　　　　　100年度訴字第751號
公　訴　人　臺灣臺北地方法院檢察署檢察官
被　　　告　黃振典
上列被告因違反毒品危害防制條例案件，經檢察官提起公訴（
100年度毒偵字第1520號），被告於準備程序中就被訴事實為有
罪陳述，本院合議庭裁定由受命法官獨任改依簡式審判程序審理
，判決如下：
    主  文
黃振典施用第一級毒品，累犯，處有期徒刑壹年；又施用第二級
毒品，累犯，處有期徒刑陸月。應執行有期徒刑壹年肆月。
    事  實
一、黃振典前曾因違反槍砲彈藥刀械管制條例及麻醉藥品管理條
    例案件，於民國80年10月22日經臺灣士林地方法院以80年度
    易字第2518號判決判處槍砲彈藥刀械管制條例部分，共2罪
    ，各處有期徒刑3月、3月及麻醉藥品管理條例部分有期徒刑
    5月，並定其應執行刑有期徒刑8月，經上訴臺灣高等法院，
    該院於81年1月21日以80年度上易字第6161號判決駁回上訴
    確定，於82年1月13日執行完畢出監。又因施用毒品案件，
    經臺灣基隆地方法院於87年5月26日以87年度毒聲字第6號裁
    定送勒戒處所觀察、勒戒後，認無繼續施用毒品之傾向，於
    87年6月25日執行完畢出所，並由臺灣基隆地方法院檢察署
    檢察官以87年度偵字第2191號為不起訴處分確定。復因違反
    肅清煙毒條例案件，經臺灣士林地方法院於83年1月21日以
    82年度重訴字第21號判決判處有期徒刑4年6月，經上訴臺灣
    高等法院，經該院以83年度上重訴字第39號受理，嗣被告撤
    回上訴而告確定，於84年1月25日入監執行，經臺灣士林地
    方法院檢察署檢察官於84年12月16日以85年度執更字第98號
    假釋付保護管束出監，假釋期間因違反麻醉藥品管理條例案
    件，經臺灣士林地方法院於86年1月16日以86年度易字第317
    7號判決判處有期徒刑7月確定後，經臺灣基隆地方法院檢察
    署檢察官於87年6月23日以87年度執助字第250號撤銷假釋，
    接續執行上開麻醉藥品管理條例有期徒刑7月及肅清煙毒條
    例餘刑2年2月19日，於87年6月25日入監執行，於89年1 月
    29日假釋付保護管束，於90年2月28日因保護管束期滿未經
    撤銷，視為執行完畢。另又因違反毒品危害防制條例案件，
    於91年3月27日經臺灣士林地方法院以91年度毒聲字第333號
    裁定，送勒戒處所施行觀察勒戒後，認有繼續施用毒品之傾
    向，於91年5月6日經同院以91年度毒聲字第493號裁定施予
    另入戒治處所施以強制戒治，嗣於91年10月29日經同院以91
    年度毒聲字1161號裁定停止戒治，所餘戒治期間付保護管束
    ，後又經同院92年度毒聲字第201號裁定撤銷停止戒治入戒
    治處所強制戒治，於92年12月11日執行完畢出監；刑責部分
    ，經臺灣士林地方法院於91年5月30日以91年度訴字第234號
    判決判處有期徒刑1年2月，經上訴臺灣高等法院，該院於91
    年9月17日以91年度上訴字第2213號判決駁回上訴確定，又
    因施用毒品案件，經臺灣士林地方法院以92年度訴字250號
    判決判處有期徒刑1年確定，上開2案經接續執行，於94年9
    月16日假釋出監，假釋期間付保護管束，至95年2月10日保
    護管束期滿未經撤銷，視為執行完畢。再因違反毒品防制條
    例案件，於95年5月30日經本院以95年訴字第544號判決判處
    有期徒刑10月確定，被告上訴後，經臺灣高等法院以95年度
    上訴字第2980號受理，嗣因被告撤回上訴而告確定，後經本
    院96年度聲減字第439號裁定減刑為有期徒刑5月，於96年7
    月16日執行完畢出監。再因違反毒品危害防制條例案件，於
    96年9月17日經本院以96年度簡字第2878號判決判處有期徒
    刑4月確定，於97年3月15日入監，於97年7月14日達行期滿
    ，翌（15）日出監。又因違反毒品危害防制條例案件，於97
    年5月30日本院以97年度訴字第761號判決判處有期徒刑10月
    ，經上訴臺灣高等法院後，該院以97年度上訴字第2945號判
    決駁回上訴確定，於97年10月28日入監，於98年8月27日執
    行期滿，翌（28）日出監。復因毒品危害防制條例案件，經
    臺灣士林地方法院以99年度審簡字第1423號判決判處有期徒
    刑4月，經被告上訴後，同院於100年4月20日以100年度簡上
    字第28號判決駁回上訴確定。又因違反毒品危害防制條例案
    件，經臺灣士林地方法院於100年5月10日以100年度審訴字
    54號判決判處施用第一級毒品罪有期徒刑1年、施用第二級
    毒品罪有期徒刑6月，應執行有期徒刑1年4月，上開2案合併
    定應執行刑有期徒刑1年8月，尚未執行，詎其仍不知悔改，
    於100年4月8日某時在其臺北市○○區○○路2段336號3樓之
    38之住處，先以針筒施打之方式先施用第一級毒品海洛因1
    次，經數小時後，再以將甲基安非他命置於錫箔紙上燃燒後
    吸食所產生之煙霧之方式而施用第二級毒品甲基安非他命1
    次。嗣其因違反毒品危害防制條例經臺灣士林地方法院通緝
    ，於100年4月9日下午2時30分左右，於其上開住處為警查獲
    ，經其同意採尿送驗，始知上情。
二、案經臺北市政府警察局萬華分局報告臺灣臺北地方法院檢察
    署檢察官偵查起訴。
    理  由
一、本件被告黃振典所犯之罪，其法定刑非死刑、無期徒刑或最
    輕本刑有期徒刑3年以上之罪，亦非高等法院管轄第一審案
    件，且被告於準備程序進行中，就被訴事實為有罪之陳述，
    經告知簡式審判程序之旨，並聽取檢察官、被告之意見後，
    經本院合議庭裁定進行簡式審判程序，是本件之證據調查，
    依刑事訴訟法第284條之1、第273條之2規定，不受同法第
    159條第1項、第161條之2、第161條之3、第163條之1及第
    164條至第170條規定之限制，合先敘明。
二、訊據被告黃振典對於上揭犯罪事實坦承不諱，而其於為警查
    獲時所採集之尿經送請臺灣尖端先進生技醫藥股份有限公司
    檢驗之結果，確呈甲基安非他命及嗎啡陽性反應，有該公司
    出具之濫用藥物檢驗報告1紙附卷可參（100年度毒偵字第15
    20號卷第12頁），足徵被告之自白確與事實相符，堪以採信
    ，本件事證明確，被告犯行洵堪認定，應予依法論科。
三、核被告所為，係犯毒品危害防制條例第10條第1項之施用第
    一級毒品罪及同條第2項之施用第二級毒品罪。被告於施用
    毒品前所持有之第一級與第二級毒品為低度行為，而各為施
    用第一級與第二級毒品之高度行為所吸收，均不另論罪。被
    告上述施用第一級毒品與第二級毒品之犯行，犯意各別，行
    為互殊，應予分論併罰。又被告有上揭犯罪事實欄所載之科
    刑及前案執行記錄，有臺灣高等法院被告前案記錄表1份在
    卷可稽，故被告有受徒刑執行完畢後，5年以內故意再犯有
    期徒刑以上之上開2罪，均為累犯，均應依法加重其刑。爰
    審酌被告曾有長期施用多次毒品之前科，經觀察、勒戒及強
    制戒治之治療程序，仍無從根除其毒癮，復犯本件之犯行，
    顯示其戒除之意志薄弱，然被告僅係傷害自身健康，本件施
    用第一級毒品及第二級毒品各1次，犯後亦坦承犯行，態度
    尚屬良好等一切情狀，分別量處如主文所示之刑，並定其應
    執行之刑，以資懲儆。
據上論斷，應依刑事訴訟法第273條之1第1項、第299條第1項前
段，毒品危害防制條例第10條第1項、第2項，刑法第11條前段、
第47條第1項、第51條第5款，判決如主文。
本案經檢察官葉芳秀到庭執行職務。
中    華    民    國   100    年    8     月    31    日
                  刑事第六庭法  官  黃桂興
以上正本證明與原本無異。
如不服本判決，應於判決送達後10日內，向本院提出上訴狀。
                            書記官  彭自青
中    華    民    國   100    年    8     月    31    日
附錄本案論罪科刑法條全文：
毒品危害防制條例第10條：
施用第一級毒品者，處6月以上5年以下有期徒刑。
施用第二級毒品者，處3年以下有期徒刑。